【裁判字號】    92,訴,188
【裁判日期】    920507
【裁判案由】    毒品危害防制條例
【裁判全文】
臺灣嘉義地方法院刑事判決                          九十二年度訴字第一八八號
    公  訴  人  臺灣嘉義地方法院檢察署檢察官
    被      告  甲○○
右列被告因違反毒品危害防制條例案件，經檢察官提起公訴（九十二年度毒偵字第一
六、二一二號），本院判決如左：
    主  文
甲○○連續施用第一級毒品，累犯，處有期徒刑壹年；又施用第二級毒品，累犯，處
有期徒刑伍月。應執行有期徒刑壹年肆月。
    事  實
一、甲○○曾因違反麻醉藥品管理條例案件，經本院以八十四年度少訴字第二九號判
    決處有期徒刑二年七月，緩刑四年，緩刑期內付保護管束確定，再因肅清煙毒條
    例案件，經本院以八十六年度少訴字第八號判決處有期徒刑一年六月，並由本院
    以八十六年度撤緩字第二０號裁定撤銷前開緩刑宣告，入監執行，於民國八十八
    年七月十三日出監，於九十年四月三日假釋期滿執行完畢，仍不知悔改。另因施
    用第二級毒品案件，經本院以九十一年度毒聲字第五五號裁定送勒戒處所觀察、
    勒戒後，認無繼續施用毒品之傾向，由臺灣嘉義地方法院檢察署檢察官於九十一
    年四月十九日以九十一年度毒偵字第八四號不起訴處分確定。詎甲○○於前開不
    起訴處分確定後五年內，仍不知悔改，復基於概括犯意，自九十一年十一月三日
    某時起至九十二年一月九日某時止，連續在嘉義縣水上鄉龍德村十一指厝三一之
    三號住處施用第一級毒品海洛因多次。甲○○並另行起意，於九十二年一月九日
    下午二時許，在上開住處施用第二級毒品安非他命一次。嗣於九十一年十一月二
    十一日下午一時許、九十二年一月九日下午六時許，二度為警在上址查獲。甲○
    ○經本院以九十二年度毒聲字第二號裁定送臺灣嘉義看守所附設勒戒處所觀察、
    勒戒後，認有繼續施用毒品之傾向。
二、案經嘉義縣警察局布袋分局報告臺灣嘉義地方法院檢察署檢察官偵查起訴。
    理  由
一、訊據被告甲○○對於右揭犯罪事實坦承不諱，其尿液於被查獲時經警二度採集送
    驗，先後呈嗎啡（按海洛因於人體會代謝成嗎啡，因此涉嫌施用海洛因者，係檢
    驗其尿液中之嗎啡反應）與安非他命之陽性反應，有嘉義縣衛生局煙毒尿液檢驗
    單、代號與真實姓名對照表、嘉義市衛生局檢驗涉嫌毒品及管制藥品之尿液檢體
    案件報告書、尿液送驗姓名對照表在卷可參（第五八六○八號警卷第五、十頁，
    第0000000000號警卷第四、五頁），是被告之自白與事實相符，足以
    採信，其施用第一級、第二級毒品之犯行均堪認定。查被告曾因施用第二級毒品
    案件，經本院以九十一年度毒聲字第五五號裁定送勒戒處所觀察、勒戒後，認無
    繼續施用毒品之傾向，由臺灣嘉義地方法院檢察署檢察官於九十一年四月十九日
    以九十一年度毒偵字第八四號不起訴處分確定，有臺灣高等法院被告全國前案紀
    錄表、不起訴處分書影本附卷可佐（本院卷第十至十一、二三頁）；又因本案之
    施用毒品犯行，經本院以九十二年度毒聲字第二號裁定送臺灣嘉義看守所附設勒
    戒處所觀察、勒戒後，認有繼續施用毒品之傾向，復有上開裁定及臺灣嘉義看守
    所九十二年三月十九日嘉所豐衛字第○九二○○○○三六七號函檢送之有無繼續
    施用毒品傾向證明書、有無繼續施用毒品傾向評估標準紀錄表各一份在卷可憑（
    第一六號偵查卷第三八至三九頁）。被告係二犯毒品危害防制條例第十條第一項
    、第二項之罪，事證明確，應依法論科。
二、按海洛因、安非他命分屬毒品危害防制條例第二條第二項第一款、第二款所定之
    第一級、第二級毒品，被告甲○○多次施用第一級毒品海洛因及施用第二級毒品
    安非他命，核其所為，係分別犯毒品危害防制條例第十條第一項、第二項之罪。
    被告施用毒品前持有毒品之低度行為，應為施用毒品之高度行為所吸收，均不另
    論罪。被告先後多次施用第一級毒品行為，時間緊接、犯罪構成要件相同，顯係
    基於概括犯意為之，應依刑法第五十六條連續犯規定論以一罪，並加重其刑。被
    告所犯上開條例第十條第一項、第二項之罪，犯意各別，行為不同，罪名互異，
    應分論併罰。查被告曾因違反麻醉藥品管理條例案件，經本院以八十四年度少訴
    字第二九號判決處有期徒刑二年七月，緩刑四年，緩刑期內付保護管束確定，再
    因肅清煙毒條例案件，經本院以八十六年度少訴字第八號判決處有期徒刑一年六
    月，並由本院以八十六年度撤緩字第二０號裁定撤銷前開緩刑宣告，入監執行，
    於八十八年七月十三日出監，於九十年四月三日假釋期滿執行完畢，此有臺灣高
    等法院被告全國前案紀錄表在卷可按，其受有期徒刑之執行完畢，五年內再犯有
    期徒刑以上之罪，為累犯，應依刑法第四十七條規定加重其刑。爰審酌被告素行
    不佳，前曾施用毒品被查獲，仍未思悔改，缺乏禁絕毒害決心，惟施用毒品行為
    係戕害自身健康，未進而危害他人，於本院審理中尚能坦認犯行，態度良好及其
    他一切情狀，分別量處如主文所示之刑，並定其應執行之刑，以資懲儆。
據上論斷，應依刑事訴訟法第二百九十九條第一項前段，毒品危害防制條例第十條第
一項、第二項，刑法第十一條前段、第五十六條、第四十七條、第五十一條第五款，
判決如主文。
本案經檢察官黃正雄到庭執行職務。
中      華      民      國    九十二    年      五      月      七      日
                                       臺灣嘉義地方法院刑事第二庭
                                           法  官  廖  政  勝
右正本證明與原本無異。
如不服本判決，應於判決送達後十日內向本院提出上訴狀( 應附繕本 )。
中      華      民      國    九十二    年      五      月      七      日
                                           書記官  陳  湘  蓉
附錄本案論罪科刑法條全文：
毒品危害防制條例第十條
施用第一級毒品者，處六月以上五年以下有期徒刑。
施用第二級毒品者，處三年以下有期徒刑。


司法院資訊處製作；財團法人民間司法改革基金會備份。
